【裁判字號】    90,台上,4492
【裁判日期】    900719
【裁判案由】    毀壞建築物
【裁判全文】
最高法院刑事判決                                九十年度台上字第四四九二號
    上  訴  人  甲○○
    被      告  丙○○
                丁○○
                戊○○
                乙○○
    共      同
    選任辯護人  徐克銘律師
右上訴人因自訴被告等毀壞建築物案件，不服台灣高等法院台南分院中華民國九十年
四月十一日第二審判決（九十年度上訴字第八六號，自訴案號：台灣台南地方法院八
十九年度自字第二七五號），提起上訴，本院判決如左：
    主  文
上訴駁回。
    理  由
按刑事訴訟法第三百七十七條規定，上訴於第三審法院，非以判決違背法令為理由，
不得為之。是提起第三審上訴，應以原判決違背法令為理由，係屬法定要件。如果上
訴理由狀並未依據卷內訴訟資料，具體指摘原判決不適用何種法則或如何適用不當，
或所指摘原判決違法情事，顯與法律規定得為第三審上訴理由之違法情形，不相適合
時，均應認其上訴為違背法律上之程式，予以駁回。本件原判決撤銷第一審關於傷害
部分不當之判決，改判諭知自訴不受理。及維持第一審諭知其餘妨害自由、毀壞建築
物、加重竊盜部分自訴不受理之判決，駁回上訴人甲○○在第二審之上訴。已詳依
據及理由。查現役軍人犯罪，由軍法機關追訴審判。但所犯為陸海空軍刑法及其特別
法以外之罪，而屬刑法第六十一條所列各罪者，不在此限。被告丙○○、丁○○、戊
○○、乙○○，均為現役軍官，有彼等軍人身分證影本附卷可稽，依法令從事於公務
，皆為公務員。上訴人自訴意旨既謂被告等率便衣制服憲兵二百餘人，假借行使公權
力，用警棍橫推上訴人受傷（見一審卷一至四頁之自訴狀），則其指訴被告等所犯刑
法第二百七十七條第一項之傷害罪，有刑法第一百三十四條加重其刑規定之適用。加
重之結果，其最重本刑已超過三年以上有期徒刑，顯非屬刑法第六十一條第一款之罪
，揆諸上開說明，與被告等被訴牽連犯刑法第三百零二條第一項之妨害自由罪、同法
第三百五十三條之毀壞建築物罪、同法第三百二十一條第一項之加重竊盜罪，均應由
軍法機關審判，法院對之無審判權。原判決謂被告等被訴傷害部分，屬於刑法第六十
一條所列之罪，因與被訴上開牽連犯妨害自由等罪，有裁判上一罪關係，依軍事審判
法第三十四條之規定，法院無審判權云云，固有未當，惟其諭知自訴不受理之結論，
尚無不合。因不影響判決結果，該部分理由應予更正。上訴意旨未依據卷證資料，具
體指摘原判決如何違背法令，徒憑己見，任意指摘原判決不當，難謂已符合首揭法定
上訴要件，其上訴違背法律上之程式，應予駁回。
據上論結，應依刑事訴訟法第三百九十五條前段，判決如主文。
中      華      民      國     九十     年      七      月     十九     日
                              最高法院刑事第六庭
                                  審判長法官  謝  家  鶴
                                        法官  洪  文  章
                                        法官  花  滿  堂
                                        法官  陳  世  淙
                                        法官  洪  佳  濱
      右正本證明與原本無異
                                              書  記  官
中      華      民      國     九十     年      八      月      十      日


司法院資訊處製作；財團法人民間司法改革基金會備份。
